---
title: "Precios de acciones Colombia - BVC"
subtitle: "Extracción de información: ETFs"
author: "Edimer David Jaramillo"
date: "`r Sys.Date()`"
output:
  html_document:
    toc: true
    toc_float:
      smooth_scroll: false
      collapsed: false
    df_print: paged
    code_folding: hide
    css: estilo.css 
    theme: cosmo
    highlight: kate
---

```{r setup, include=FALSE}
knitr::opts_chunk$set(echo = TRUE, message = FALSE,
                      warning = FALSE, fig.align = "center")

library(tidyverse)
library(readxl)
library(janitor)
library(DT)
library(rvest)

theme_set(theme_minimal())
```

# Bibliotecas

```{r}
library(tidyverse)
library(readxl)
library(janitor)
library(DT)
library(rvest)
```

# Funciones


```{r}

```

# Acciones

## Fuente original

- [Fuente: Listado de Acciones y ETFs - Mercado Global Colombiano](https://www.bvc.com.co/pps/tibco/portalbvc/Home/Mercado+Global/Listado+de+Acciones+y+ETFs?action=dummy)

## Web Scraping

- Lectura de información contenida en la página web suministrada.

```{r}
url <- "https://www.bvc.com.co/pps/tibco/portalbvc/Home/Mercado+Global/Listado+de+Acciones+y+ETFs?action=dummy"

web_info <- url %>% 
  read_html()
web_info
```

- Accediendo a la información que está en el *nodo* **body**.

```{r}
web_info %>% 
  html_node("body")
```

- Se podría generar una base datos con la información de todas las tablas que están presentes en el *body* de la página web. 

```{r}
web_info %>% 
  html_table(header = TRUE) %>% 
  {.[[5]]} %>% 
  clean_names() %>% 
  pull(accion)
```

## Exportando datos

```{r, eval=FALSE}
write_csv(x = data_encuestas, file = "../data/EncuestasWikipedia-Colombia2022.csv")
```

```{r}
library(quantmod)
start <- as.Date("2022-01-01")
end <- as.Date(Sys.Date())
getSymbols("GCHOY", src = "yahoo", from = start, to = end, periodicity = "daily")

x11()
plot(CIB)
```

